臺灣高等法院刑事判決
110年度上訴字第2298號
上  訴  人  
即  被  告  黃兆新


送達代收人  陳筱雲
上  訴  人  
即  被  告  陳韋廷


選任辯護人  陸詩雅律師(法扶律師)          
上列上訴人因詐欺等案件，不服臺灣桃園地方法院109年度審訴
字第1195號，中華民國110年4月28日第一審判決（起訴案號：臺
灣桃園地方檢察署109年度偵字第10602、14378號），提起上訴
，本院判決如下：
    主  文
原判決關於黃兆新、陳韋廷部分撤銷。
黃兆新犯三人以上共同詐欺取財罪，處有期徒刑壹年叁月。
陳韋廷犯三人以上共同詐欺取財罪，處有期徒刑壹年壹月。
    事  實
黃兆新、陳韋廷、陳易男（業經原審判決有罪確定）於民國109 
年2 月上旬，加入姓名、年籍不詳，自稱「張雲杰」之成年男子
為首之三人以上以實施詐術為手段，所組成具有持續性、牟利性
之有結構性之詐欺犯罪組織，其中黃兆新擔任車手頭，負責指揮
車手前往取款，並向取款車手收取所領取之詐欺贓款，再繳回予
「張雲杰」；另陳韋廷、陳易男則擔任取款車手，負責依指示提
領款項，再交付予黃兆新。嗣黃兆新、陳韋廷、陳易男、「張雲
杰」與上開詐欺集團之不詳成年成員，共同意圖為自己不法之所
有，基於三人以上共同為詐欺取財及洗錢之犯意聯絡，先由該詐
騙集團之不詳成年成員，於109 年2 月17日晚間6 時許，以門號
0000000000號行動電話所註冊之LINE帳號暱稱「Sherry」，假冒
為吳茂發之二嫂，要求吳茂發匯款至薛凱文所申設之中華郵政帳
號000-0000000-0000000 號帳戶（下稱系爭郵局帳戶），致吳茂
發因而陷於錯誤，誤認確係二嫂委請其匯款，遂依指示於109 年
2 月18日上午10時許，將新臺幣（下同）180,000元以臨櫃匯款
方式匯入系爭郵局帳戶內。「張雲杰」遂聯繫黃兆新，復由黃兆
新指示陳韋廷、陳易男2 持前述帳戶之提款卡，於109 年2 月18
日中午12時59分許至下午1 時20分許，在位於桃園市○○區○○路○
段00號之桃園成功路郵局，由陳韋廷提領現金15,000元、 13,50
0元、100 元，共計提領28,600元；另由陳易男提領現金10,000
元、20,000元、40,000元，共計提領70,000元後，陳韋廷、陳易
男一同將前開提領之現金合計9 萬8,600 元在上址桃園成功路郵
局附近交付予黃兆新，黃兆新再將該筆詐欺贓款交予「張雲杰」
，以此方式製造金流之斷點，致無從追查前揭犯罪所得之去向、
所在，而掩飾、隱匿上開詐欺犯罪所得。黃兆新、陳韋廷則分別
獲取2,000元、3,000元之報酬。
    理  由
一、程序事項：
  ㈠按組織犯罪防制條例第12條第1項中段規定：「訊問證人之筆
    錄，以在檢察官或法官面前作成，並經踐行刑事訴訟法所定
    訊問證人之程序者為限，始得採為證據」，此為刑事訴訟證
    據能力之特別規定，且較92年2月6日修正公布，同年9月1日
    施行之刑事訴訟法證據章有關傳聞法則之規定更為嚴謹，自
    應優先適用。依上開規定，證人於警詢時之陳述，於違反組
    織犯罪防制條例案件，即絕對不具證據能力，無修正後刑事
    訴訟法第159條之2、第159條之3及第159條之5規定之適用，
    不得採為判決基礎。是以，本件證人於警詢中之證述，就被
    告黃兆新、陳韋廷所犯參與犯罪組織罪部分並無證據能力。
    另按組織犯罪防制條例第12條第1項中段規定：「訊問證人
    之筆錄，以在檢察官或法官面前作成，並經踐行刑事訴訟法
    所定訊問證人之程序者為限，始得採為證據。」雖以立法明
    文排除被告以外之人於檢察事務官、司法警察官或司法警察
    調查中所為之陳述，得適用刑事訴訟法第159條之2、第159
    條之3及第159條之5等規定；惟上開規定，必以犯罪組織成
    員係犯本條例之罪者，始足語焉，若係犯本條例以外之罪，
    即使與本條例所規定之罪，有裁判上一罪之關係，關於該所
    犯本條例以外之罪，其被告以外之人所為之陳述，自仍應依
    刑事訴訟法相關規定，定其得否為證據。依上說明，被告2
    人所犯三人以上共同詐欺取財、洗錢等罪，縱與其所犯參與
    犯罪組織罪有裁判上一罪之關係者，就其所犯其餘各罪之認
    定，亦不適用上開組織犯罪防制條例排除證據能力之規定，
    有關此部分證人證述之證據能力自須回歸刑事訴訟法論斷之
    。
　㈡本案作為認定事實所引用被告以外之人於審判外之供述證據
　　，未經當事人及辯護人於言詞辯論終結前聲明異議，本院
    審酌各該證據資料製作時之情況，亦無違法不當及證明力明
    顯過低之瑕疵，依刑事訴訟法第159條之5規定，認均有證據
    能力。　 　
二、訊據上訴人即被告陳韋廷於本院準備程序、審理時；上訴人
    即被告黃兆新於本院準備程序時，就前述之犯罪事實，坦認
    不諱，復據告訴人吳茂發於警詢時指訴詳實（僅針對被告王
    兆新、陳偉廷所犯之加重詐欺取財、洗錢犯行部分）；證人
    即共犯陳易男於偵訊時證述明確（偵字卷第115至117頁反面
    ），並有內政部反詐騙諮詢專線紀錄表、新北市政府警察局
    中和分局中原派出所受理詐騙帳戶通報警示簡便格式表、受
    理各類案件紀錄表、受理刑事案件報案三聯單、金融機構防
    制通報單、郵政跨行匯款申請書、帳戶個資檢視表暨監視器
    錄影影像之擷取畫面在卷可按（偵字10602卷第73至79、85
    至89、93至99、163頁），堪認被告陳韋廷、黃兆新前述任
    意性自白，核與事實相符，洵堪採信。從而，被告陳韋廷、
    黃兆新本件犯行，事證明確，堪以認定，應予以依法論科。
三、論罪：
　㈠刑罰責任之評價與法益之維護息息相關，對同一法益侵害為
    雙重評價，是過度評價；對法益之侵害未予評價，則為評價
    不足，均為法之所禁。又加重詐欺罪，係侵害個人財產法益
    之犯罪，其罪數之計算，核與參與犯罪組織罪之侵害社會法
    益有所不同，審酌現今詐欺集團之成員皆係為欺罔他人，騙
    取財物，方參與以詐術為目的之犯罪組織。倘若行為人於參
    與詐欺犯罪組織之行為繼續中，先後多次為加重詐欺之行為
    ，因參與犯罪組織罪為繼續犯，犯罪一直繼續進行，直至犯
    罪組織解散，或其脫離犯罪組織時，其犯行始行終結。故該
    參與犯罪組織與其後之多次加重詐欺之行為皆有所重合，然
    因行為人僅為一參與犯罪組織行為，侵害一社會法益，屬單
    純一罪，應僅就「該案中」與參與犯罪組織罪時間較為密切
    之首次加重詐欺犯行論以參與犯罪組織罪及加重詐欺罪之想
    像競合犯，而其他之加重詐欺犯行，祗需單獨論罪科刑即可
    ，無需再另論以參與犯罪組織罪，以避免重複評價。是如行
    為人於參與同一詐欺集團之多次加重詐欺行為，因部分犯行
    發覺在後或偵查階段之先後不同，肇致起訴後分由不同之法
    官審理，為維護法之安定性，並裨益法院審理範圍明確、便
    於事實認定，即應以數案中「最先繫屬於法院之案件」為準
    ，以「該案件」中之「首次」加重詐欺犯行與參與犯罪組織
    罪論以想像競合。縱該首次犯行非屬事實上之首次，亦因參
    與犯罪組織之繼續行為，已為該案中之首次犯行所包攝，該
    參與犯罪組織行為之評價已獲滿足，自不再重複於他次詐欺
    犯行中再次論罪，俾免於過度評價及悖於一事不再理原則。
    至於「另案」起訴之他次加重詐欺犯行，縱屬事實上之首次
    犯行，仍需單獨論以加重詐欺罪，以彰顯刑法對不同被害人
    財產保護之完整性，避免評價不足。
　㈡被告陳韋廷、黃兆新所參與「張雲杰」、陳易男等成年人所
    組成之詐欺集團，係由3人以上所組成，以施用詐術為其手
    段，且其組成之目的即在於分工向被害人騙取金錢，具有牟
    利性；其所屬成員即被告陳韋廷、黃兆新在參與本案詐欺集
    團期間，除本件外，另分別有多次實施詐欺犯行，業據其2
    人於偵訊時陳述明確，堪認具有持續性。另該集團之分工，
    係由集團成員向告訴人實施騙術後，使告訴人將款項匯入或
    存入集團所持有之人頭帳戶後，再由「張雲杰」指揮擔任車
    手頭之被告黃兆新，復由被告黃兆新指示車手即被告陳韋廷
    持人頭帳戶提款卡領取款項，並將所領得之現金交予被告黃
    兆新，再由被告黃兆新繳回予「張雲杰」，是該集團分工細
    密，計畫周詳，顯非為立即實施犯罪而隨意組成。是該詐欺
    集團，該當於組織犯罪條例第2條第1項所稱之犯罪組織無訛
    。
　㈢洗錢防制法之立法目的，依同法第1條規定，係在於防範及制
    止因特定犯罪所得之不法財物或財產上利益，藉由洗錢行為
    （例如經由各種金融機構或其他交易管道），使其形式上轉
    換成為合法來源，以掩飾或切斷其財產或財產上利益來源與
    犯罪之關聯性，而藉以逃避追訴、處罰。準此以觀，洗錢防
    制法洗錢罪之成立，除行為人在客觀上有掩飾或隱匿因特定
    犯罪所得財產或財產上利益之具體作為外，尚須行為人主觀
    上具有掩飾或隱匿其財產或利益來源與犯罪之關聯性，使其
    來源形式上合法化，以逃避國家追訴、處罰之犯罪意思，始
    克相當。倘能證明人頭帳戶內之資金係前置之特定犯罪所得
    ，即應逕以一般洗錢罪論處，例如詐欺集團向被害人施用詐
    術後，為隱匿其詐欺所得財物之去向，而令被害人將其款項
    轉入該集團所持有、使用之人頭帳戶，並由該集團所屬之車
    手前往提領詐欺所得款項得逞，檢察官如能證明該帳戶內之
    資金係本案詐欺之特定犯罪所得，即已該當於洗錢防制法第
    14條第1項之一般洗錢罪，倘行為人意圖掩飾或隱匿特定犯
    罪所得來源，而將特定犯罪所得直接消費處分，甚或交予其
    他共同正犯，而由共同正犯以虛假交易外觀掩飾不法金流移
    動，即難認單純犯罪後處分贓物之行為，應仍構成洗錢防制
    法第2條之洗錢行為(最高法院108年度台上字第1744號判決
    參照)。本案由被告陳韋廷、黃兆新所屬之詐騙集團成員與
    告訴人聯繫，對其施以詐術後，告訴人因而將款項匯入詐騙
    集團所持之系爭郵局帳戶後，被告黃兆新旋指示被告陳韋廷
    持該帳戶之提款卡前往領款，復將所領取之詐欺贓款交予被
    告黃兆新，再由黃兆新將之繳回予「張雲杰」，被告陳韋廷
    、黃兆新前開舉止之作用在於將所屬詐騙集團詐欺前揭告訴
    人而匯入前開帳戶之贓款，透過被告陳韋廷提領後轉交予被
    告黃兆新，復由被告黃兆新再交付予「張雲杰」之客觀上得
    以切斷詐騙所得金流之去向，阻撓國家對詐欺犯罪所得之追
    查，被告陳韋廷、黃兆新顯然知悉其前開提領、轉交款項如
    斯曲折之行為得以切斷詐欺金流之去向，是被告2人主觀上
    均具有掩飾、隱匿該財產與犯罪之關聯性，以逃避國家追訴
    、處罰之犯罪意思，客觀上並造成掩飾、隱匿上開詐欺犯罪
    所得之去向及所在，至為灼明。
　㈣核被告陳韋廷、黃兆新所為，均係犯組織犯罪防制條例第3條
    第1 項之參與犯罪組織罪、刑法第339 條之4 第1 項第2款
    之三人以上共同詐欺取財罪及洗錢防制法第14條第1項之一
    般洗錢罪。
　㈤檢察官起訴之犯罪事實固未載明被告陳韋廷、黃兆新前揭洗
    錢之犯行，惟此部分犯罪事實與檢察官起訴被告2人所犯三
    人以上共同詐欺取財、參與犯罪組織之事實間，具有想像競
    合裁判上一罪之關係（詳下述），自為起訴效力所及；復本
    院於準備程序時業已諭知該部分之犯罪事實及所涉之法條（
    本院卷第68頁），被告陳韋廷並就此部分予以辯論（本院卷
    第198頁，至被告黃兆新部分，於本院審理時並未到庭），
    本院自得併予審理。
　㈥共同正犯，係共同實行犯罪行為之人，在共同意思範圍內，
    各自分擔犯罪行為之一部，相互利用他人之行為，以達其犯
    罪之目的，其成立不以全體均參與實行犯罪構成要件之行為
    為要件，其行為分擔，亦不以每一階段皆有參與為必要，倘
    具有相互利用其行為之合同意思所為，仍應負共同正犯之責
    。被告2人知悉前開告訴人遭詐欺集團成員詐騙而將款項匯
    入指定之人頭帳戶，被告黃兆新仍擔任車手頭，負責指揮擔
    任車手之被告陳韋廷提領款項，並由被告陳韋廷於取得詐欺
    贓款後，將之交付予被告黃兆新，被告黃兆新再將詐欺贓款
    繳回詐欺集團上游成員，而使詐欺集團順利完成詐欺取財及
    洗錢行為，並確保獲得不法利潤，是被告陳韋廷、黃兆新於
    集團分工中，均屬實現詐欺取財及洗錢行為不可或缺之角色
    ，足見被告2人與陳易男、「張雲杰」及其他詐騙集團成員
    間，就詐欺取財及洗錢犯行，具有相互利用之共同犯意，並
    各自分擔部分犯罪行為，具有犯意聯絡及行為分擔，均應論
    以共同正犯。
　㈦被告陳韋廷、黃兆新本件犯行，均係一行為同時觸犯加重詐
    欺取財罪、參與犯罪組織罪及一般洗錢罪，核屬想像競合犯
    ，均應依刑法第55條規定，從一重之三人以上共同詐欺取財
    罪處斷。
　㈧刑法第59條之酌量減輕其刑，必須犯罪另有特殊之原因與環
    境，在客觀上足以引起一般之同情，認為即予宣告法定最低
    度刑，猶嫌過重者，始有其適用。審酌被告陳韋廷年紀甚輕
    ，四肢健全，參以其於本院審理時陳稱，現於工地上班等語
    （本院卷第196頁），顯然被告陳韋廷並無不能靠己力謀生
    之情事，惟其竟加入詐騙集團，且參與期間除本案外，另有
    為數次加重詐欺取財之犯行，業據被告於偵查時供述在案，
    並據被告陳韋廷之辯護人於本院審理時陳稱明確，且有本院
    被告前案紀錄表在卷可按（本院卷第47、48頁），又被告陳
    韋廷雖非詐欺集團之核心成員，然所為仍參與詐欺集團取款
    之階段，衡以此類詐欺犯罪於現今社會層出不窮，對社會大
    眾之財產安全構成重大危害，且政府亦有於電視、廣播、網
    際網路等宣傳切勿擔任詐欺集團車手或參與詐欺集團，是其
    犯罪情狀實難認為有何在客觀上足以引起一般同情而可憫恕
    ；復參之刑法第339 條之4 第1 項第2 款法定刑即：「處1 
    年以上7 年以下有期徒刑，得併科100 萬元以下罰金」，應
    認於刑法第57條就各情狀審酌即為已足，並無科以最低度刑
    仍有情輕法重之情形，核無刑法第59條酌減其刑之適用。是
    被告陳韋廷及其辯護人，請求依刑法第59條之規定予以酌減
    其刑，核屬無稽。
　㈨按「犯洗錢防制法第14條之罪，在偵查或審判中自白者，減
    輕其刑」，洗錢防制法第16條第2項定有明文；另組織犯罪
    防制條例第8 條第1項規定「犯第3 條之罪……偵查及審判中
    均自白者，減輕其刑」。復按想像競合犯係一行為觸犯數罪
    名，行為人犯罪行為侵害數法益皆成立犯罪，僅因法律規定
    從一重處斷科刑，而成為科刑一罪而已，自應對行為人所犯
    各罪均予適度評價，始能對法益之侵害為正當之維護。因此
    法院於決定想像競合犯之處斷刑時，雖以其中最重罪名之法
    定刑作為裁量之準據，惟具體形成宣告刑時，亦應將輕罪之
    刑罰合併評價。基此，除非輕罪中最輕本刑有較重於重罪之
    最輕本刑，而應適用刑法第55條但書規定重罪科刑之封鎖作
    用，須以輕罪之最輕本刑形成處斷刑之情形以外，則輕罪之
    減輕其刑事由若未形成處斷刑之外部性界限，自得將之移入
    刑法第57條或第59條之科刑審酌事項內，列為是否酌量從輕
    量刑之考量因子。是法院倘依刑法第57條規定裁量宣告刑輕
    重時，一併具體審酌輕罪部分之量刑事由，應認其評價即已
    完足，尚無過度評價或評價不足之偏失（最高法院109年度
    台上字第3936號判決意旨參照）。查被告陳韋廷於本院準備
    程序及審理時已就事實欄所示之一般洗錢罪為自白；另於偵
    查、原審及本院審理時均供認參與犯罪組織犯行。又被告黃
    兆新於本院審理時固未到庭，惟其於本院準備程序時，亦就
    其所犯之一般洗錢罪供認不諱；復於偵查、原審審理暨本院
    準備程序時，就參與犯罪組織犯行，自白在案，本均應依洗
    錢防制法第16條第2項、組織犯罪防制條例第8 條第1項之規
    定減輕其刑，雖因想像競合犯之關係而從一重之三人以上共
    同詐欺取財罪處斷，上開輕罪之減輕其刑事由未形成處斷刑
    之外部性界限，仍應於依刑法第57條之規定量刑時，審酌上
    開輕罪之減輕其刑事由，作為被告2人量刑之有利因子（詳
    後述量刑部分所載）。
四、原判決撤銷部分：　
　㈠原審認被告陳韋廷、黃兆新罪證明確，予以論罪科刑，固非
    無見。惟查：被告2人本件所犯之一般洗錢罪，與檢察官起
    訴之加重詐欺取財、參與犯罪組織之犯罪事實間具有想像競
    合裁判上一罪之關係，核為起訴效力所及，自應併予審理，
    已據本院詳述如前，惟原審就此部分事實漏未審酌、判決，
    顯然違法。是被告2人上訴請求予以從輕量刑，因原審有前
    述違誤之處，量刑基礎已有不同，難認有據；另被告陳韋廷
    主張本件應有刑法第59條之適用，亦屬無稽，已據本院論述
    如前，惟原判決既有前述可議之處，自屬無可維持，應由本
    院予以撤銷改判。
　㈡審酌被告黃兆新、陳韋廷均正值青年、四肢健全，顯具備相
    當之謀生能力，竟為圖私慾，不思循正當途徑獲取財物，而
    參與詐欺集團，並與其他詐欺集團成員共同為前開詐欺行為
    ，非但造成告訴人受有財產上之損害，更助長詐騙歪風，且
    為掩飾該不法所得與詐欺行為有關，復為洗錢之行為，嚴重
    破壞社會治安，應予嚴加非難，惟念被告2人犯後坦認犯行
    之犯後態度，且合於洗錢防制法第16條第2項、組織犯罪防
    制條例第8 條第1項所定減輕其刑事由，另被告陳韋廷於原
    審審理時與告訴人以60,000元達成和解，嗣於本院審理時經
    告訴人同意被告陳韋廷僅需賠付其20,000元，被告陳韋廷現
    已履行完畢；又被告黃兆新固於原審審理時與告訴人達成和
    解，然迄今僅支付部分之款項，尚未履行完畢，此有告訴人
    出具之同意書、本院公務電話查詢紀錄表、原審法院之和解
    筆錄在卷可按（原審卷第144-1、144-2頁，本院卷第95、20
    1頁），兼衡被告陳韋廷自陳高中肄業、未婚、現於工地上
    班、每日薪資1,500元，與母親、弟弟、阿姨及阿姨女兒同
    住之智識程度、家庭生活經濟狀況（本院卷第196頁），及
    其領有輕度身心障礙證明（本院卷第123頁）；另被告黃兆
    新於原審審理時陳稱，其為高職畢業、以賣水果為業、月收
    入約3、40,000元之智識程度、家庭生活經濟狀況（原審卷
    第127頁），及被告2人犯罪之動機、目的、手段、被告黃兆
    新於本案所擔任車手頭，負責指揮被告陳韋廷取款，並向其
    收取詐欺贓款，再交付予「張雲杰」；另被告陳韋廷擔任取
    款車手，及將所領之款項，交付予被告黃兆新之參與程度暨
    所造成損害等一切情狀，分別就被告黃兆新、陳韋廷，量處
    如主文欄第二、三項所示之刑。
五、審酌被告陳韋廷不思循正途賺取金錢，為圖私利，竟從事詐
    欺、洗錢行為，已對社會秩序影響非微，現更因涉犯其他詐
    欺案件，而由法院審理中，業據被告供述明確，並有本院被
    告前案紀錄表在卷可參，本院衡酌上情，認不宜宣告緩刑。
    是被告陳韋廷請求宣告緩刑，亦屬無據。　　　　
六、至組織犯罪條例第3條第3項有關強制工作之規範，業經司法
    院釋字第812號解釋於110年12月10日宣告違憲立即失其效力
    ，附此敘明。
七、沒收部分：
　㈠共同正犯之犯罪所得，沒收或追徵，應就各人所分得之數額
    分別為之。而所謂各人「所分得」，係指各人「對犯罪所得
    有事實上之處分權限」，法院應視具體個案之實際情形而為
    認定，倘若共同正犯各成員內部間，對於不法利得分配明確
    時，固應依各人實際分配所得沒收；然若共同正犯成員對不
    法所得並無處分權限，其他成員亦無事實上之共同處分權限
    者，自不予諭知沒收；至共同正犯各成員對於不法利得享有
    共同處分權限時，則應負共同沒收之責。至於上揭共同正犯
    各成員有無犯罪所得、所得數額，係關於沒收、追繳或追徵
    標的犯罪所得範圍之認定，因非屬犯罪事實有無之認定，並
    不適用「嚴格證明法則」，無須證明至毫無合理懷疑之確信
    程度，應由事實審法院綜合卷證資料，依自由證明程序釋明
    其合理之依據以認定之。查被告黃兆新於偵訊時供稱：我不
    知道那次交多少錢給「張雲杰」，「張雲杰」給我1 天2,00
    0元，我總共獲利8,000元等語（偵字第10602卷第139 頁）
    ；另被告被告陳韋廷於偵訊時則陳稱：我提款後報酬是3,00
    0元（偵字第10602卷第110 頁），堪認被告黃兆新、陳韋廷
    本件於2 月18日提領詐欺款項因而獲得犯罪所得分別為2,00
    0元、3,000元，惟被告陳韋廷業已賠償告訴人20,000元，已
    如前述；另被告黃兆新則已賠償告訴人5,000元，此有本院
    公務電話查詢紀錄表在卷可按（本院卷第201頁），是被告2
     人皆已賠償超過其等本次所獲得之犯罪所得，應已達到沒
    收制度剝奪被告犯罪所得之立法目的，如本案仍諭知沒收被
    告2 人上揭犯罪所得，將使其等承受過度之不利益，顯屬過
    苛，爰均刑法第38條之2 第2 項之規定，不另諭知沒收被告
    2人之犯罪所得。
　㈡至其餘詐騙所得之款項已交付予詐欺集團，無證據證明屬被
    告2人所有或有事實上之共同處分權，尚無從依洗錢防制法
    第18條第1項規定沒收。
　㈢末以，門號0000000000號行動電話固係供本件詐騙告訴人所
    用之物，惟依卷內證據所示，無從認定為被告黃兆新、陳韋
    廷所有，抑或其2人對該行動電話具有事實上之處分權，自
    不予宣告沒收、追徵，附此敘明。
八、被告黃兆新經合法傳喚，無正當理由不到庭，爰不待其陳述
    逕行判決。
據上論斷，應依刑事訴訟法第371條、第369條第1項前段、第364
條、第299條第1項前段，判決如主文。
本案經檢察官何嘉仁到庭執行職務。
中　　華　　民　　國　　110 　年　　12　　月　　15　　日
                  刑事第二十五庭審判長法　官  邱滋杉
                                      法　官  邱瓊瑩
                                      法　官  陳彥年
以上正本證明與原本無異。
如不服本判決，應於收受送達後20日內向本院提出上訴書狀，其
未敘述上訴之理由者並得於提起上訴後20日內向本院補提理由書
（均須按他造當事人之人數附繕本）「切勿逕送上級法院」。
                                      書記官  彭秀玉
中　　華　　民　　國　　110 　年　　12　　月　　15　　日
附錄：本案論罪科刑法條全文
中華民國刑法第339 條之4
犯第339 條詐欺罪而有下列情形之一者，處1 年以上7 年以下有
期徒刑，得併科1 百萬元以下罰金：
一、冒用政府機關或公務員名義犯之。
二、三人以上共同犯之。
三、以廣播電視、電子通訊、網際網路或其他媒體等傳播工具，
    對公眾散布而犯之。
前項之未遂犯罰之。

組織犯罪防制條例第3 條
發起、主持、操縱或指揮犯罪組織者，處3 年以上10年以下有期
徒刑，得併科新臺幣1 億元以下罰金；參與者，處6 月以上5 年
以下有期徒刑，得併科新臺幣1 千萬元以下罰金。但參與情節輕
微者，得減輕或免除其刑。
具公務員或經選舉產生之公職人員之身分，犯前項之罪者，加重
其刑至二分之一。
犯第1 項之罪者，應於刑之執行前，令入勞動場所，強制工作，
其期間為3 年。
前項之強制工作，準用刑法第90條第2 項但書、第3 項及第98條
第2 項、第3 項規定。
以言語、舉動、文字或其他方法，明示或暗示其為犯罪組織之成
員，或與犯罪組織或其成員有關聯，而要求他人為下列行為之一
者，處3 年以下有期徒刑，得併科新臺幣3 百萬元以下罰金：
一、出售財產、商業組織之出資或股份或放棄經營權。
二、配合辦理都市更新重建之處理程序。
三、購買商品或支付勞務報酬。
四、履行債務或接受債務協商之內容。
前項犯罪組織，不以現存者為必要。
以第5 項之行為，使人行無義務之事或妨害其行使權利者，亦同
。
第5 項、第7 項之未遂犯罰之。

洗錢防制法第14條第1項
有第二條各款所列洗錢行為者，處7年以下有期徒刑，併科新臺
幣5百萬元以下罰金。
前項之未遂犯罰之。
前二項情形，不得科以超過其特定犯罪所定最重本刑之刑。